【裁判字號】    95,交聲更一,9
【裁判日期】    950829
【裁判案由】    聲明異議
【裁判全文】
臺灣高雄地方法院交通事件裁定       95年度交聲更一字第9號
原處分機關  交通部公路總局高雄區監理所
異  議  人  文峰企業行
即受處分人
代  表  人  甲○○
上列異議人即受處分人因違反道路交通管理處罰條例案件，對於
交通部公路總局高雄區監理所於中華民國95年1 月19日所為高監
自字第裁80-N00000000-0號處分聲明異議，本院於95年2 月17日
以95年度交聲字第120 號撤銷原處分，原處分機關提起抗告，經
臺灣高等法院高雄分院於95年3 月21日以95年度交抗字第25號撤
銷原裁定，發回本院更為裁定，本院裁定如下：
    主  文
異議駁回。
    理  由
一、本件異議意旨略以：異議人即受處分人文峰企業行所有之車
    號ZY-549號自用大貨車係依規定載運水泥塊及磚塊，未載運
    廢土方，異議人並無違規，爰依法聲明異議云云。
二、按裝載砂石、土方未依規定使用專用車輛或其專用車廂未合
    於規定或變更車廂者，處汽車所有人新臺幣4 萬元以上8 萬
    元以下罰鍰，並當場禁止通行，道路交通管理處罰條例第29
    條之1 第1 項定有明文。本件車號ZY-549號自用大貨車之駕
    駛人蔡承佑於民國94年4 月21日上午10時50分許，在高雄縣
    仁武鄉○○路與鳳仁路口，經高雄縣政府警察局交通警察隊
    以非砂石車輛載運廢土方（附載運水泥塊）之違規情事予以
    舉發，異議人於期限內提出申訴，嗣經交通部公路總局高雄
    區監理所以「裝載砂石土方未依規定使用專用車輛」之違規
    事實對異議人處以低度金額之罰鍰新臺幣4 萬元等情節，有
    高雄縣政府警察局94年4 月21日高警交字第N00000000 號舉
    發違反道路交通管理事件通知單、相片、交通違規及陳述查
    詢單、交通部公路總局高雄區監理所95年1 月19日高監自字
    第裁80-N00000000-0號裁決書附卷可參。
三、本件異議意旨並不否認車號ZY-549號自用大貨車為異議人之
    車輛，蔡承佑於前揭時、地載運水泥塊、磚塊遭到舉發，且
    該車輛並未申請為載運砂石專用之車輛等事實，而本件查獲
    經過情形，業經證人即高雄縣政府警察局交通警察隊警員謝
    省榮於本院調查時證述歷歷，又觀諸卷附車號ZY-549號自用
    大貨車之行車執照，該車輛之車主確登記為異議人，且並未
    加註砂石專用車字樣無訛。其次，系爭車輛所裝載之水泥塊
    、磚塊係從高雄縣鳳山市○○路拆除房屋時所拆下之物，要
    運至烏林村之儲存場之事實，業經異議人之代理人李慶福於
    本院調查時陳述明確，該車裝載物之內容並有查獲相片可佐
    ，準此以觀，該車輛所載運者，應屬建築物拆除所產生之廢
    棄物甚明。本件之主要爭點，應在於道路交通管理處罰條例
    第29條之1 第1 項之適用範圍，是否包括「裝載建築物拆除
    廢棄物」，而交通部公路總局就此問題函請若干相關機關提
    供意見後，認應採肯定說，經陳報交通部亦同此意見，此有
    交通部公路總局94年7 月21日路監交字第0940029923號函、
    該局94年12月23日路監交字第0941008164號函及交通部95年
    1 月4 日交路字第0940067397號函在卷可參，爰審酌建築物
    拆除所產生之廢棄物不外泥、砂、石、土等成分，且業經拆
    卸零散而非屬整體物，其性質應與一般砂石、土方並無二致
    ，是前開見解尚無不當，從而，本件使用系爭車號ZY-549號
    自用大貨車載運水泥塊、磚塊，應認有裝載砂石土方未依規
    定使用專用車輛之違規情事。至於異議意旨認交通部公路總
    局諮詢各相關單位時並未出示舉發相片，且交通部函覆公路
    總局時因無檢附相片而未能視個案具體事實認定云云，經核
    道路交通管理處罰條例第29條之1 第1 項之適用範圍是否包
    括「裝載建築物拆除廢棄物」一節，乃關於道路交通管理處
    罰條例第29條之1 第1 項條文解釋適用之通案討論問題，縱
    使未檢視具體個案相片，亦不能遽認該研討意見即有瑕疵，
    是尚無從以此為有利異議人之認定，附此敘明。
四、綜據上述，原處分機關對於異議人所為之裁處，尚無違誤，
    本件異議為無理由，應予駁回。
據上論斷，應依道路交通案件處理辦法第19條，裁定如主文。
中      華      民      國   95   年   8    月   29   日
                              交通法庭  法  官 譚德周
以上正本證明與原本無異。
如不服本裁定，應於收受送達後5 日內向本院提出抗告狀。
中    華    民    國    95    年    8     月    29    日
                                        書記官 廖美玲


司法院資訊處製作；財團法人民間司法改革基金會備份。
